# 请教陈版运费问题

提问人：大 艺术 家 时间：2021-06-15 10:25:22
陈版您好，有个问题请教您，辛苦您看下：
集团内有生产公司和贸易公司，贸易公司承担了运费，一部分运费是由于外协加工单位交货晚所致，生产公司在和外协加工单位结算时扣减了多承担的运费，按道理应该还原到贸易公司，冲减贸易公司的运费，但贸易公司由于生产经营范围所限无法开出运费发票至生产公司，目前想到的解决方案为在生产公司做营业外支出，贸易公司做营业外收入，请问这样处理可行吗？

回答人：chenyiwei
理论上，这是集团内部的关联交易导致的安排（假如生产企业和贸易企业是非关联方，这笔款项无论采用何种方式都是会结算清楚的）。因此如果生产企业和贸易企业是平级的，则建议生产企业贷记资本公积，贸易公司借记资本公积。